# 2018 年 2 月以 2017 年 9 月评估的净资产整体折股，盈余公积如何计提

提问人：Hi，小白 时间：2019-02-14 17:41:14
公司 2018 年 3 月召开股东会决议，依法整体变更为股份公司，以 2017年 9 月 30 日评估后的净资产整体折股，请问 1 、折股的分录什么时候做？
17 年还是 18 年？
2 、 2017 年和 2018 年计提盈余公积的基数是什么？（企业 2016 年亏损没有计提盈余公积， 2017 年 9 月 30 日也没有计提盈余公积）

回答人：chenyiwei
1 、折股分录应以股东会批准的整体变更方案和发起人协议作为依据，因此应体现在 2018 年度。
2 、 2017 年度正常计提盈余公积。 2018 年度的做法可以选择以下两者之一：（ 1 ）在编制折股分录之日按 2018 年初至该日的净利润计提 10%的盈余公积，到 2018 年末只需按折股日到年末期间的净利润计提即可；（ 2 ）统一在 2018 年末按全年净利润（含年初至折股日期间的净利润）计提 10%的法定盈余公积。这两种做法下对 2018 年末权益构成的影响不同。